臺灣高等法院刑事判決　　　　　　　　94年度上訴字第3253號
上　訴　人
即　被　告　甲○○
上列上訴人因毒品危害防制條例案件，不服臺灣板橋地方法院94
年度訴字第1579號，中華民國94年8月15日第一審判決（起訴案
號：臺灣板橋地方法院檢察署94年度核退毒偵字第1443號），提
起上訴，本院判決如下：
    主  文
上訴駁回。
    事  實
一、甲○○前有多次施用毒品之紀錄，第1 次經臺灣桃園地方法
    院以87年度毒偵字第2242號裁定送觀察、勒戒後，認無繼續
    施用毒品之傾向經釋放，於民國87年11月6 日，由臺灣桃園
    地方法院檢察署檢察官以87年度偵字第15506 號為不起訴處
    分確定；第2次經原審以89年度毒聲字第7102號裁定送觀察
    、勒戒後，認有繼續施用毒品之傾向，由原審90年度毒聲字
    第38號裁定送強制戒治，於91年1月3日執行強制戒治完畢經
    釋放，並由臺灣板橋地方法院檢察署檢察官於90年2月2日以
    89年度毒偵字第7204號、第7650號聲請簡易判決處刑後，由
    原審於91年8月12日，以90年度重簡字第275號判處有期徒刑
    4月確定，甫於91年10月7日易科罰金執行完畢；第3次經原
    審91年度毒聲字第4248號裁定送強制戒治，於93年8月26 日
    執行完畢經釋放，並經臺灣板橋地方法院檢察署檢察官以92
    年度毒偵字第2789號、92年度毒偵緝字第401號、第402號、
    第1430號聲請簡易判決處刑後，由原審以92年度簡字第2513
    號判處有期徒刑6月確定，於93年1月9日執行完畢。甲○○
    仍不知悔改，分別基於施用第一級毒品海洛因與第二級毒品
    安非他命之概括犯意，自94年1月間起至同年3月9日10時許
    止，連續在臺北縣板橋市○○○路207號12樓之1住處，多次
    將海洛因及安非他命摻在一起，置入自備吸食器中燃燒吸食
    ，嗣於同日16時10分許，在上址為警查獲，並扣得海洛因9
    包（驗餘總淨重19.26公克）、安非他命9包（驗餘總淨重
    25.05公克）與吸食器1組。
二、案經臺北縣政府警察局蘆洲分局報請臺灣板橋地方法院檢察
    署檢察官偵查起訴。
    理  由
一、上開事實，業據被告甲○○坦承不諱，其為警查獲後，經採
    驗尿液結果，呈鴉片類及安非他命類陽性反應乙節，有臺灣
    尖端先進生技醫藥股份有限公司94年3 月17日濫用藥物尿液
    檢驗報告可參，另扣案白粉共18包，其中9 包（驗餘總淨重
    19.26 公克），經以化學呈色法、氣相層析質譜儀分析法鑑
    定結果，發現均含第一級毒品海洛因成分，有法務部調查局
    94年5 月9 日調科壹字第060009760 號鑑定通知書1 份可佐
    ，另白色粉末9 包（總淨重25.05 公克）經檢驗為安非他命
    ，有93年3 月9 日臺北市政府警察局士林分局查獲涉嫌毒品
    危害防制條例案毒品初步檢驗報告書1 紙附卷可稽，並扣有
    吸食器1 組，足認被告自白施用毒品海洛因、安非他命之行
    為，應與事實相符。又被告有如事實欄所載，前因施用毒品
    案件，分別經執行觀察、勒戒及強制戒治完畢後經釋放之紀
    錄，有被告全國前案紀錄表可參，被告於強制戒治執行完畢
    釋放後5年內，再犯本案施用毒品犯行，事證明確，堪予認
    定。
二、核被告甲○○所為，犯係毒品危害防制條例第10條第1項、
    第2項之施用第一、二級毒品罪。其持有海洛因、安非他命
    之低度行為，為其施用之高度行為所吸收，不另論罪。又其
    上開施用2種毒品行為，時間緊接，所犯係犯罪構成要件相
    同之罪，顯係分別基於概括之犯意反覆為之，均應依連續犯
    之規定各論以一罪，並均加重其刑。其同時施用海洛因、安
    非他命，係一行為觸犯2罪名，應從一重之連續施用海洛因
    罪處斷。被告有如事實欄所載，曾因施用毒品案件，經法院
    判決確定，甫於93年1月9日執行有期徒刑6月完畢之紀錄，
    有被告前案紀錄表可按，其受有期徒刑之執行完畢5年內，
    再犯本案有期徒刑以上之罪，為累犯，應依法遞加重其刑。
三、原審以被告犯行明確，適用毒品危害防制條例第10條第1項
    、第2項、第18條第1項前段，刑法第11條前段、第56條、第
    55條、第47條之規定，並審酌被告於執行觀察勒戒、強制戒
    治完畢經釋放後5年內，仍不知警惕，另行起意連續多次施
    用海洛因及安非他命，顯見戒除毒品之意志力薄弱，吸食期
    間長達2月，情節非輕，惟施用毒品戕害己身，對社會所生
    危害非重，其自警詢時起即坦承施用毒品犯行，尚知悔悟，
    態度良好等一切情狀，認被告甲○○連續施用第一級毒品，
    累犯，處有期徒刑壹年伍月，扣案海洛因玖包（驗餘總淨重
    拾玖點貳陸公克）、安非他命玖包（驗餘總淨重貳拾伍點零
    伍公克）分屬第一、二級毒品，業經鑑定如前，又扣案吸食
    器1組，經被告自承係其所有，供施用毒品之物，堪認已沾
    有毒品不能強行分離，應均依毒品危害防制條例第18條第1
    項前段之規定宣告沒收銷燬之等，經核於法並無違誤，量刑
    亦屬妥適，被告上訴認原審量刑太重為無理由，應予駁回。
四、被告經合法傳喚，無正當理由不到庭，爰不待其陳述逕行判
    決。
據上論斷，應依刑事訴訟法第368條、第371條判決如主文。
本案經檢察官劉靜婉到庭執行職務。
中　　華　　民　　國　　94　　年　　12　　月　　29　　日
                  刑事第十庭  審判長法  官  陳正雄
                                    法  官  黃金富
                                    法  官  許宗和
以上正本證明與原本無異。
如不服本判決，應於收受送達後十日內向本院提出上訴書狀，其
未敘述上訴之理由者並得於提起上訴後十日內向本院補提理由書
（均須按他造當事人之人數附繕本）。
                                    書記官  沈秀容
中　　華　　民　　國　　95　　年　　1 　　月　　4 　　日
